臺灣桃園地方法院民事裁定
110年度亡字第97號
聲  請  人  王世章  
相  對  人  王世強  
上列當事人間請求宣告死亡事件，本院裁定如下：
    主      文
宣告相對人即失蹤人王世強（男，民國00年0月00日生，身分證
統一編號：Z000000000號，失蹤前籍設：桃園市○○區○○街00巷00
號6樓）於民國102年9月22日下午12時死亡。
聲請程序費用由相對人遺產負擔。
    理      由
一、按失蹤人失蹤滿七年後，法院得因利害關係人或檢察官之聲
    請，為死亡之宣告。失蹤人為八十歲以上者，得於失蹤滿三
    年後，為死亡之宣告，民法第8條第1項、第2項分別定有明
    文。又宣告死亡之裁定應確定死亡之時；受死亡宣告者，以
    判決內所確定死亡之時，推定其為死亡；前項死亡之時，應
    為前條各項所定期間最後日終止之時，但有反證者，不在此
    限，家事事件法第159條第1項、民法第9條第1項、第2項分
    別明文規定。
二、聲請意旨略以：聲請人為相對人即失蹤人王世強之兄，本件
    相對人係民國00年0月00日生，現年43歲，原設籍桃園市○○
    區○○街00巷00號6樓，於95年9月22日離家後即未歸返，生死
    不明迄今已逾15年，前經聲請本院准以110年度亡字第97號
    公示催告，並刊登新聞紙在案，現申報期間屆滿，未據失蹤
    人陳報其生存、或知失蹤人生死者陳報其所知。為此，爰依
    法聲請准予宣告相對人死亡等語。
三、經查，聲請人主張上揭事實，業據提出與其所述相符之戶籍
    謄本及受(處)理失蹤人口案件登記表等件為證，又經本院依
    職權調取相對人之勞、健保投保紀錄及103年至109年之稅務
    電子閘門財產所得調件明細表，均查無任何相對人近年之投
    保紀錄；另本院查詢其通緝紀錄表，亦査無相對人之在監在
    押資料；又查詢其入出境資料，亦査無相對人之入出境資料
    是聲請人主張失蹤人王世強自95年9月22日離家後多年音訊
    全無，自堪信為真實。從而，相對人失蹤迄今既已逾7年，
    聲請人聲請對相對人為死亡宣告，於法有據，應予准許。
四、按宣告死亡之裁定應確定死亡之時。受死亡宣告者，以判決
    內所確定死亡之時，推定其為死亡。前項死亡之時，應為前
    條各項所定期間最後日終止之時，但有反證者，不在此限。
    家事事件法第159條第1項、民法第9條分別定有明文。查，
    聲請人前經本院110年度亡字第97號裁定准許對相對人即失
    蹤人為公示催告，並於111年1月20日將本院公示催告裁定刊
    登新聞紙乙節，有該裁定及聲請人提出新聞紙乙份在卷可稽
    ，現申報期已屆滿，未據失蹤人陳報其生存或知其生死者陳
    報其所知，而聲請人為相對人之法定繼承人，乃利害關係人
    ，其於相對人失蹤滿7年後，聲請對之為死亡宣告，揆諸上
    揭規定，自屬有據。又本件相對人係於95年9月22日失蹤，
    計至102年9月22日屆滿7年，自應推定相對人於是日下午12
    時為死亡之時，准予依法宣告。
五、依家事事件法第154條第3項，裁定如主文。
中　　華　　民　　國　　111 　年　　9 　　月　　20  　日
                   家事法庭     法  官　謝伊婷
以上正本係照原本作成。
如對本裁定抗告須於裁定送達後10日內向本院提出抗告狀。
中　　華　　民　　國　　111 　年　　9 　　月　　20　　日
                                書記官　温菀淳